臺灣高等法院高雄分院刑事判決　　　　95年度上訴字第2071號
上　訴　人　臺灣高雄地方法院檢察署檢察官
被　　　告　甲○○
　　　　　　　　　　現於臺灣高雄監獄執行中
被　　　告　丙○○
　　　　　　　　　　現於臺灣台南監獄執行中
上開二人
共　　同
指定辯護人　王建宏律師
上列上訴人因被告強盜殺人等案件，不服臺灣高雄地方法院95年
度重訴字第44號中華民國95年9 月27日第一審判決（起訴案號：
臺灣高雄地方法院檢察署95年度偵字第9030號），提起上訴，本
院判決如下：
     主  文
上訴駁回。
     事  實
一、丙○○曾於民國93年間，因偽證案件，經原審法院以93年度
    訴字第2379號判處有期徒刑6 月確定，於94年12月23日執行
    完畢；詎其猶不知悔改，於95年3 月24日上午9 時15分許，
    駕駛車號ZU—2050號自小貨車（車身印製有「高麟有限公司
    」字樣，下稱A 車），搭載友人甲○○途經高雄縣大社鄉○○村○○路18號（即標示牌龍山亭）旁，沿該處之產業道路
    上坡，將A 車駛至坡頂之高雄縣大社鄉○○村○○○段菜園
    旁空地停妥後，見該處地上堆置有嘉誠村村民吳登原所有之
    樓層浪板15塊，即推由甲○○下車行竊，適地上有不詳人士
    所遺留之綠色握柄折疊式鋸子1 把，甲○○為方便搬運遂以
    該把鋸子鋸開地上所置浪板後，將之搬至A 車上而竊取上揭
    浪板得逞（甲○○竊盜部分另為免訴之諭知，詳後述），丙○○則在A 車駕駛座上把風（丙○○竊盜部分應不另為免訴
    之諭知，詳後述），嗣遭嘉誠村民辛○○之妻察覺並以電話
    通知經營小吃店之嘉誠村村長乙○○○後，適在村長乙○○○店內之村民戊○○即率先駕駛車號7371－MF號自小貨車（
    下稱B 車）趕赴上開坡頂空地，並將B 車（車頭朝坡頂）停
    放在上開上坡道路與坡頂交接處之道路左側，另村民辛○○
    旋即手持木棍往坡頂走上來，並往竊賊甲○○方向走去，且
    見甲○○手上握有折疊式鋸子，辛○○遂先發制人以木棍毆
    擊甲○○右手臂1 下，戊○○則出言喝斥甲○○，甲○○遂
    朝山區方向逃逸。詎在A 車駕駛座上把風之丙○○見狀，為
    免己身遭村民群起而攻，遂啟動引擎沿前揭產業道路往山坡
    下脫逃，而其考領有普通小型車駕駛執照，本應注意汽車行
    經坡路，應減速慢行，作隨時停車之準備，且下坡路段因受
    重力加速度之影響，其煞停距離自較一般直路為長，駕駛人
    更應減速慢行，並注意車前狀況，採取必要之安全措施，則
    其於遭遇偶發事故時，即具有充裕之時間與轉圜空間以便煞
    車或閃避，而當時係日間、天候晴、路面乾燥平整、視距良
    好，客觀上並無不能注意之情事，且因當時B 車已佔用該產
    業道路之左側（以B 車行進之方向），因而僅剩約供1 輛車
    可通行之路寬供通行（右側即為擋土牆，因而形成一隘口）
    之狀況下，詎丙○○為免逮捕，竟於通過該處時，本應遵守
    上開交通安全規則之規定，但仍未注意當時車前狀況，即未
    減速作可隨時停車之準備，適己○○（在前，綽號「國仔」
    ）、康金鐘（在後）2 人沿該上坡路左側行進，而走在康金
    鐘前方之己○○於通過上開隘口後，因見丙○○所駕A 車已
    往斜坡駛來，隨即跳往右邊路旁（村長乙○○○騎乘車號
    PYP-576 號之機車已先行至坡頂，並將機車停放於道路右側
    之空地上，另村民庚○○《綽號『泰仔』》亦已至坡頂道路
    右側之空地上），但走在後面之康金鐘則因剛從斜坡上來並
    至該隘口處（即B 車右後方），因該道路僅剩約1 輛車可通
    行之路寬供通行，丙○○車行至該處因認為仍可通過，遂於
    強行通過該隘口時，其所駕A 車之右前方擦撞B 車之右後輪
    上方，並撞擊剛從斜坡上來而行至B 車右後方之康金鐘，致
    康金鐘倒地後滾進A 車底盤，遭A 車底盤傳動軸勾住往山坡
    下拖行數公尺，因鈍力傷而致顱腦損傷、氣血胸等之傷害，
    經送醫急救，仍於95年3 月24日下午3 時23分許不治死亡。
二、詎丙○○於上述肇事後，明知汽車駕駛人駕駛汽車肇事致人
    受傷或死亡，應即採取救護或其他必要之措施，並向警察機
    關報告，不得駛離等情事，竟未下車查看康金鐘之受傷情形
    ，旋即駕車離開現場，嗣經高雄縣政府警察局仁武分局偵查
    隊採證小組暨高雄縣政府警察局鑑識課據報前往現場處理，
    扣得丙○○所駕駛A 車所遺留之附表所示黃燈罩碎片、黑塑
    膠碎片，經警循線追查，並請台灣高雄地方法院檢察署檢察
    官簽發拘票，於95年3 月24日下午4 時40分許，在高雄縣燕
    巢鄉果菜市場內，將丙○○拘提到案，並扣得右側車門近大
    燈處嚴重凹陷變形、板金外翻（50cm×44cm）、右前方向燈
    罩已脫落之A 車（業已發還車主陳進成），經比對現場拾得
    上開碎片與丙○○所駕A 車右前方向燈及該方向燈下緣黑色
    塑膠護條裂痕處均相符，且在A 車底盤傳動軸與右後輪胎連
    桿處採獲血跡及人體毛髮1 小撮，及於A 車底盤煞車連桿上
    採得血跡及疑似人體肉屑組織1 小塊，而查獲上情。
三、案經康金鐘之子丁○○訴由高雄縣政府警察局仁武分局報告
    台灣高雄地方法院檢察署檢察官偵查起訴。
    理  由
壹、證據能力方面
一、按被告以外之人於審判外之言詞或書面陳述，除法律有規定
    者外，不得作為證據；又被告以外之人於審判外之陳述，雖
    不符前4 條之規定，而經當事人於審判程序同意作為證據，
    法院審酌該言詞陳述或書面陳述作成時之情況，認為適當者
    ，亦得為證據。當事人、代理人或辯護人於法院調查證據時
    ，知有第159 條第1 項不得為證據之情形，而未於言詞辯論
    終結前聲明異議者，視為有前項之同意，刑事訴訟法第159
    條第1 項、第159 條之5 分別定有明文。證人陳國禛、陳進
    成、被害人吳登原、丁○○、辛○○、戊○○、乙○○○及
    廖榮宗等人於警詢中之證言為上開刑事訴訟法第159 條第1
    項之傳聞證據，惟被告2 人於本院言詞辯論終結前就證據能
    力為表示同意或無意見，是依上開刑事訴訟法第159 條之5
    第2 項規定，上開證人陳國禛等人於警詢中之陳述亦有證據
    能力。
二、又按被告以外之人於偵查中向檢察官所為之陳述，除顯有不
    可信之情況者外，得為證據，刑事訴訟法第159 條之1 第2
    項定有明文。證人辛○○、乙○○○、戊○○、己○○、庚○○、陳銀發於偵查中所為之陳述，對被告丙○○、甲○○
    而言，屬被告以外之人於偵查中向檢察官所為之陳述，依上
    揭法條規定，原則上具證據能力，而被告2 人復未提出上開
    證人於偵查中所為證述有何顯不可信之情況，自得為證據。
三、本件被告、辯護人及檢察官均對本院所提示之高雄縣政府警
    察局鑑識課現場勘察報告暨現場圖、相驗屍體證明書、驗斷
    書及勘（相）驗筆錄、被害人吳登原領回遭竊浪板所立具之
    贓物認領保管單、A 車車籍查詢資料、員警至康金鐘死亡現
    場以皮尺測量該產業道路寬度所攝照片等證據之證據能力均
    不爭執，本院審酌上開筆錄及書證作成時之情況，並無不適
    當之情形，依刑事訴訟法第159 條之5 得作為證據，核先敘
    明。
貳、實體方面
甲、被告丙○○有罪部分（即過失致人於死罪及肇事致人死亡逃
    逸罪）：
一、被告丙○○就事實欄所列犯罪事實一、二（即與康金鐘發生
    車禍致康金鐘死亡並逃逸，而犯過失致人於死及肇事逃逸部
    分）；上開犯罪事實，業據被告丙○○於原審及本院審理時
    坦承不諱，且查：
  (一)被告丙○○所駕A 車之右前方撞擊被害人康金鐘，與被害人
    康金鐘於上揭時、地發生車禍，致康金鐘滾進A 車底盤，遭
    A 車底盤傳動軸勾住往山坡下拖行數公尺之事實，除據被告
    丙○○於警詢、偵查、原審及本院審理時供承屬實（見警卷
    第4 頁，偵卷第46頁及原審卷第71頁）外，A 車之右側車門
    近大燈處嚴重凹陷變形、板金外翻（50cm×44cm）、右前方
    向燈罩脫落，又經比對案發現場拾得附表所示碎片與案發時
    丙○○所駕A 車右前方向燈及該方向燈下緣黑色塑膠護條裂
    痕處均吻合，且在A 車底盤傳動軸與右後輪胎連桿處採獲血
    跡及人體毛髮1 小撮，及於A 車底盤煞車連桿上採得血跡及
    疑似人體肉屑組織1 小塊，亦有高雄縣政府警察局鑑識課現
    場勘察報告暨現場圖在卷可憑（出處見附表備註欄所示），
    且有警卷第88、89、92、94頁編號之肇事現場所遺留血跡照
    片、警卷第89、96頁編號之肇事現場所遺留人體毛髮照片在
    卷可參；而被害人康金鐘確係因本件車禍致鈍力傷而受有顱
    腦損傷、氣血胸等傷害，送醫不治死亡之事實，亦經臺灣高
    雄地方法院檢察署檢察官督同法醫師相驗明確，並製有相驗
    屍體證明書、驗斷書及勘（相）驗筆錄各乙份附卷可憑，堪
    認屬真實。
  (二)被告丙○○與被害人康金鐘於上揭時、地發生車禍之過程：
  (1)村長乙○○○與村民戊○○、辛○○、己○○、庚○○及被
    害人康金鐘至上開竊案現場之先後次序，業據證人乙○○○
    即嘉誠村村長於偵查及原審審理時證稱：案發當日上午，村
    民辛○○之妻打電話至伊所經營的小吃店，通知伊在嘉誠村
    大同路18號後面空地有竊賊在偷東西，當時村民戊○○剛好
    在店內，戊○○一聽到此則消息，就先開B 車趕赴辛○○之
    妻所指竊案現場，而村民庚○○、己○○與被害人康金鐘也
    正好在伊的店裡買東西，聽伊提及村內有小偷，庚○○、己○○與康金鐘就說要一起前往現場，伊便騎機車載庚○○、
    己○○與康金鐘一起過去，嗣因上開產業道路坡度過陡，庚○○、己○○與康金鐘遂下車步行上坡，伊就自己一人先騎
    機車到坡頂，迨抵達坡頂空地時，戊○○已經在場並站在B
    車旁邊，而被告丙○○坐在A 車駕駛座上，A 車與B 車的距
    離約5 、6 步遠，伊怕被A 車撞到，就將自己的機車往坡頂
    空地右邊移，村民辛○○則手持木棍往坡頂走上來，並往另
    一竊賊甲○○方向走去等語（見偵卷第57頁，原審卷第163
    、164 頁）。證人戊○○於偵查及原審審理時證稱：案發當
    日伊剛好在村長乙○○○所經營之小吃店裡，聽到有人說村
    裡有賊，就自己先開B 車到上開竊案現場（坡頂空地），所
    以伊是第1 個抵達現場之人，之後看到辛○○、乙○○○上
    來坡頂等語（見偵卷第60頁，原審卷第169 頁）。證人辛○○於原審審理時證稱：伊上到坡頂時，戊○○已經在現場等
    語（見原審卷第172 頁）。證人己○○於偵查及原審審理時
    證稱：案發當日，伊與村長乙○○○及庚○○、被害人康金
    鐘一起過去竊案現場，因坡度過陡，伊與庚○○、康金鐘便
    下車用走的上坡，庚○○走在伊的前面有到坡頂，而康金鐘
    則在伊之左後方，只走到戊○○所停放B 車旁邊等語（見偵
    卷第85頁，原審卷第181 頁）。證人庚○○於原審審理時證
    稱：案發當日，伊與村長乙○○○及己○○、被害人康金鐘
    一起過去竊案現場，乙○○○先騎機車上坡，隨後伊也跟著
    先跑上坡頂站到乙○○○旁邊等語（見原審卷第178 頁）。
    則依上開證人之證述，渠等就趕赴上開竊案現場順序乙節，
    均互核相符，故村民戊○○駕駛B 車最先抵達坡頂，其次村
    長乙○○○與村民辛○○亦抵達坡頂，再為庚○○，之後係
    己○○，而被害人康金鐘則殿後剛走到B 車旁邊等事實，堪
    予認定。
  (2)被告丙○○啟動A 車沿上揭產業道路往山坡下行駛之時間點
    ，業據證人戊○○於原審審理時證稱：伊在坡頂空地，看到
    被告丙○○坐在A 車駕駛座上，而辛○○拿棍子走向被告丙○○之同夥甲○○（下車行竊者），伊就對著甲○○罵三字
    經，丙○○見狀就把A 車開動往山坡下衝等語（見原審卷第
    169 、171 頁）；及證人己○○於原審審理時證稱：伊看到
    辛○○拿棍子打被告丙○○之同夥甲○○，甲○○就跑往山
    上，被告丙○○見同夥跑走也想跟著逃，被告丙○○就發動
    車子衝下山坡等語（見原審卷第180 、181 頁）；而證人辛○○於原審審理時亦證稱：伊有拿棍子打甲○○，甲○○就
    馬上跑走等語（見原審卷第173 頁）。則依上開證人之證述
    ，可見被告丙○○係見同夥甲○○下車行竊，事跡敗露遭村
    民毆擊後，始駕A 車沿上揭產業道路往山坡下行駛。
  (3)被告丙○○駕駛A 車撞擊被害人康金鐘之地點，業據證人己○○於偵查及原審審理時證稱：被告丙○○駕駛A 車往山下
    逃時，伊站在被害人康金鐘之右前方，是在場的村民中離康
    金鐘最近的，而伊一看到A 車就馬上跳到路旁空地，而康金
    鐘在伊的左後方，剛好站在戊○○的B 車旁邊遂無處可閃，
    就被丙○○所駕A 車撞擊，而B 車亦遭A 車擦撞等語（見原
    審卷第85、181 頁）。證人庚○○於原審審理時亦證稱：康
    金鐘當時是站在戊○○的B 車旁邊要上坡，被告丙○○駕駛
    A 車開下山坡就撞倒康金鐘等語（見原審卷第178 頁）。則
    依上開目擊證人之證述，可見被害人康金鐘係於戊○○所停
    放之B 車右後方旁邊遭撞擊；而就B 車停放處乙節，業據證
    人戊○○於原審審理時證稱：伊所駕駛的B 車是停放在斜坡
    剛上去空地之「左邊」等語（見原審卷第169 頁），及證人
    乙○○○於原審審理時證稱：戊○○的B 車係停放在上坡後
    之「左邊」等語（見原審卷第164 頁）；證人庚○○於原審
    審理時證稱：戊○○的B 車是停放在爬坡與空地之交接處等
    語（見原審卷第178 頁），復觀諸被告丙○○駕駛A 車撞擊
    被害人後所脫落之附表所示右前方向燈黃色燈罩、碎片及該
    方向燈下緣黑色塑膠護條黑色塑膠碎片，係分別散落在坡頂
    「平坦」農地「左側」路旁及「上坡路」左側路旁等情，有
    高雄縣政府警察局鑑識課現場勘察報告暨所附現場圖附卷可
    稽（出處詳見附表備註欄所示），足認戊○○之B 車應係停
    放在上坡路坡頂平坦處之左側。準此，被害人康金鐘係在前
    揭上坡路與坡頂交接處之左側（即B 車旁邊）遭撞擊之事實
    ，亦堪認定。
  (4)被告丙○○駕駛A 車撞擊被害人康金鐘後，未下車察看救護
    即駛離現場之事實，業據目擊證人乙○○○、戊○○、庚○○、己○○於原審審理時證述在卷（見原審卷第164 、169
    、178 、181 頁），此部分事實亦堪認定。
  (三)按「行經坡路時，應減速慢行，作隨時停車之準備」、「汽
    車行駛時，駕駛人應注意車前狀況，並隨時採取必要之安全
    措施」，道路交通安全規則第93條第1 項第3 款、第94條第
    3 項分別定有明文，且下坡路段因受重力加速度影響，其煞
    停距離自較一般直路為長，駕駛人更應減速慢行以維安全，
    被告丙○○既考領有普通小型車駕駛執照（有以證號查詢汽
    車駕駛人資料可參），其對上開道路交通安全規則自當知之
    甚稔。經查，被告丙○○於原審移審訊問時坦承：其一開始
    要下斜坡時有踩煞車，之後就沒有踩煞車等情無訛（見原審
    卷第39頁），且觀之高雄縣政府警察局鑑識課現場勘察報告
    所附現場圖，亦無煞車痕，足見被告丙○○確實於下坡時未
    煞車減速作可隨時停車之準備。再者，案發當時係日間晴天
    ，路面乾燥、視距良好，據目擊證人乙○○○於原審審理時
    證述在卷（見原審卷第165 頁），且有警卷第88、89、92、
    94、96頁編號之案發當日肇事現場蒐證
    照片在卷可憑，足認客觀上並無不能注意之情事，則被告丙○○若於肇事前即遵守交通安全規則之規定適當減速至可隨
    時停車之準備，謹慎慢行，則其於發現被害人康金鐘時，即
    具有充裕之時間與轉圜空間以便同時煞車或閃避，乃竟因其
    行經坡路時疏未注意減速慢行，以致無法作隨時停車之準備
    ，其有此部分之過失，已甚明顯。
  (四)綜上所述，被告丙○○就本件車禍之發生確有過失行為，其
    過失行為確使被害人康金鐘因而死亡，是被告丙○○之過失
    行為與該被害人之死亡結果間，應具有相當因果關係無疑。
    是以，本案事證已臻明確，被告丙○○過失致人於死及肇事
    逃逸之犯行應堪認定。
二、至於公訴意旨另以被告丙○○有關肇事逃逸之自白及其警詢
    時所為已知悉被害人在前方之供述，與目擊證人己○○、庚○○、『陳銀發』之證詞，及附表所示從肇事A 車上脫落之
    碎片，而認被告丙○○竊取村民吳登原所有浪板後，為脫免
    逮捕，竟於駕駛A 車沿該產業道路下坡逃逸途中，故意衝撞
    被害人康金鐘而施以殺人之強暴手段，應成立犯強盜而故意
    殺人罪之結合犯，論以刑法第332 條第1 項之強盜殺人罪云
    云。
  (一)訊據被告丙○○固坦承其駕駛A 車搭載甲○○前往上開竊案
    現場，並在A 車駕駛座上把風，與被告甲○○共同竊取上開
    浪板等情，惟堅決否認有何強盜殺人犯行，辯稱：伊看甲○○被村民打後往山區跑，伊很緊張想快點離開現場就駕駛A
    車往山坡下駛去，伊僅看到女村長而已，並沒有看到被害人
    ，加上被貨車擋到，才不小心撞倒被害人康金鐘；伊於警詢
    中說有看到被害人，係指女村長，並非康金鐘；伊並無故意
    衝撞被害人康金鐘，也沒要撞死被害人之意思，一開車過去
    ，有聽到碰一聲，才知道有撞倒人，並沒有如告訴人所說，
    將被害人撞倒停留在車子之擋風玻璃上等語。經查：
  (1)有關被告丙○○涉犯竊盜罪部分：被告丙○○駕駛A 車搭載
    甲○○前往上開竊案現場，並在A 車駕駛座上把風，而由甲○○下手行竊，與被告甲○○共同竊取吳登原所有浪板15塊
    之事實，業據被告丙○○供承不諱（見原審卷第37頁），核
    與共同被告甲○○所述分工情節（見原審卷第32頁），及被
    害人吳登原於警詢指述上揭浪板失竊情節相符（見警卷第22
    、23頁），且有被害人吳登原領回遭竊浪板所立具之贓物認
    領保管單可憑（見警卷第60頁），故被告丙○○竊取上揭浪
    板之事實應可認定。至共同被告甲○○固供稱以扣案之綠色
    握柄折疊式鋸子鋸上揭浪板以便搬運（見原審卷第33頁），
    然被告甲○○於本院及原審審理時堅稱：該把折疊式鋸子係
    在竊案現場撿拾（見原審卷第168 頁及本院卷(一)第64頁），
    而經原審當庭勘驗並開啟該把折疊式鋸子，其刀刃部分確已
    生鏽（見原審卷第167 頁），可見該把折疊式鋸子並非新品
    ，復無在場證人指述該把折疊式鋸子係甲○○攜帶至竊案現
    場，依罪證有疑、利歸被告之原則，被告丙○○既於該次竊
    案中僅擔任在A 車上把風之工作，自難認被告丙○○就甲○○使用上揭折疊式鋸子乙節，有何犯意之聯絡，合先敘明。
  (2)按「犯罪事實應依證據認定，無證據不得認定犯罪事實」，
    刑事訴訟法第154 條第2 項定有明文。又事實之認定，應憑
    證據，如未能發現相當證據，或證據不足以證明，自不能以
    推測或擬制之方法，為裁判基礎；且認定不利於被告之事實
    須依積極證據，苟積極證據不足為不利於被告事實之認定時
    ，即應為有利於被告之認定；另認定犯罪事實所憑之證據，
    雖不以直接證據為限，間接證據亦包括在內，然而無論直接
    證據或間接證據，其為訴訟上之證明，須於通常一般之人均
    不致有所懷疑，而得確信其為真實之程度者，始得據為有罪
    之認定，倘其證明尚未達到此一程度，而有合理之懷疑存在
    而無從使事實審法院得有罪之確信時，即應由法院為諭知被
    告無罪之判決（參照最高法院40年度台上字第86號、30年度
    台上字第816 號、76年度台上字第4986號判例意旨）。復按
    刑法第329 條所謂竊盜因防護贓物、脫免逮捕或湮滅罪證，
    而當場施以強暴脅迫者，係以被告為防護贓物、脫免逮捕或
    湮滅罪證，當場對於欲取回其贓物或逮捕之人，施以強暴、
    脅迫。而所謂施以強暴、脅迫，除須客觀上有強暴、脅迫之
    行為外，尚須行為人主觀上有施以強暴、脅迫之故意，始為
    相當（最高法院30年度上字第3023號判例、82年度台上字第
    3842號判決、85年度台上字第1859號判決參照）。又刑法關
    於犯罪之故意，係採希望主義，不但直接故意，須犯人對於
    構成犯罪之事實具備明知及有意使其發生之兩個要件；即間
    接故意，亦須犯人對於構成犯罪之事實預見其發生且其發生
    不違背犯人本意始成立，若對於構成犯罪之事實，雖預見其
    能發生，而在犯人主觀上確信其不致發生者，仍應以過失論
    （參照最高法院22年度上字第4229號判例）。本件公訴人認
    被告丙○○涉有刑法第332 條第1 項之強盜殺人罪嫌，則其
    前提必須被告丙○○有因防護贓物、脫免逮捕而故意殺人等
    要件，始可成立上開強盜殺人罪，應先敘明。
  (3)公訴意旨以被告丙○○警詢所述、證人己○○、庚○○、陳
    銀發之證詞，及高雄縣政府警察局鑑識課現場勘察報告等為
    據，謂被告丙○○為脫免逮捕，竟駕駛A 車『故意』衝撞被
    害人康金鐘而施以殺人之強暴手段云云。惟查，被告丙○○
    固於警詢時供稱其知悉被害人在其前方（見警卷第4 頁），
    及證人己○○、庚○○、陳銀發固稱：當時被害人康金鐘是
    站在戊○○所停放之B 車旁，被告丙○○駕駛A 車直接衝撞
    下來，都無煞車等語（見原審院卷第175 、178 、181 頁）
    ，然依被告丙○○及上開證人所述，僅足證明被告丙○○有
    駕駛A 車撞擊被害人康金鐘之「客觀」事實，是本案之主要
    爭點仍在於被告丙○○是否「主觀上」具『故意』衝撞被害
    人康金鐘之強暴手段殺人犯意，經查：
  本件被害人康金鐘既如前述係在上揭上坡路與坡頂交接處之
    左側（即戊○○所停放之B 車旁邊）遭被告丙○○所駕A 車
    撞擊；且依案發現場所拾得之碎片又均係A 車所遺留，未採
    得A 車以外其他車輛所脫落之碎片或烤漆塊，有高雄縣政府
    警察局鑑識課現場勘察報告暨所附現場圖附卷可稽（見警卷
    第104 至110 頁）；而證人戊○○於原審審理時亦證稱：伊
    所駕駛B 車，案發時剛好停在斜坡剛上去空地之「左邊」，
    車頭朝坡頂，故B 車之「右後輪弧」附近有遭正往山坡下衝
    之丙○○所駕A 車「擦撞痕跡」等語（見原審卷第170 頁）
    。證人己○○、庚○○亦證稱：該產業道路之路旁已停放戊○○之B 車，而康金鐘剛好站在B 車旁邊，被告丙○○所駕
    A 車要通過康金鐘所站地點，是剛好可以過去而已，算很勉
    強等語（見偵查卷第85、86頁）；復參酌員警至康金鐘死亡
    現場以皮尺測量該產業道路寬度所攝照片，可知該道路之路
    寬約5.4 至5.7 公尺間（見原審卷第156 、157 頁），被告
    丙○○所駕A 車（車種：自小貨車）之車寬則為1.69公尺，
    有汽車車籍查詢資料可參（見原審卷第155 頁），B 車之車
    種如車主戊○○所述亦為自小貨車（見原審卷第172 頁）。
    而本院亦依上開證人戊○○、己○○、庚○○及乙○○○等
    人於原審審理時，就被告丙○○與被害人康金鐘於上開時、
    地發生車禍過程之上開證述，勘驗現場並重新模擬當時之情
    景，確定戊○○所駕駛之B 車因停放於產業道路之上坡與坡
    頂地交接平坦處之左側路上，因而與右側之擋土牆形成一隘
    口，即原本之產業道路因B 車停放於左側之故，造成右側僅
    剩約1.8 公尺寬之路面可供通行，並如以A 車之同型車為測
    試，正可通過之事實，有本院之勘驗筆錄及現場照片8 張在
    卷可稽。則以康金鐘死亡現場之路寬、遺留碎片、肇事A 車
    及路邊所停放B 車之車寬、B 車遭A 車擦撞受損程度綜合以
    觀，上開產業道路之路寬固與兩台自小貨車之車寬加總，甚
    為相近，被害人康金鐘於案發時雖如前述係站於B 車旁邊，
    然被告丙○○於原審移審訊問時供稱：該產業道路可以容納
    2 台自小貨車通過，伊才會開過去等語（見原審卷第38、16
    8 頁），而該死亡現場之路寬確有超過A 車、B 車之車寬加
    總，亦如前述，可知被告丙○○確係見仍有容納A 車通過之
    空間，為求盡快逃離現場而與B 車交會後駛下山坡。又B 車
    遭被告丙○○所駕A 車擦撞後，B 車僅留有「右後輪弧」附
    近之「擦撞痕跡」（輕微刮痕），亦經本院於現場勘驗無訛
    ，復未在現場遺留任何碎片或烤漆塊，亦如前述，則倘被告
    丙○○為求脫逃而有故意衝撞站在B 車旁邊被害人之意圖，
    或不惜撞死被害人之意念，恐怕緊鄰被害人之B 車遭擦撞受
    損程度應不至於如此而已。從而，被告丙○○是否為求脫逃
    ，主觀上是否具有對被害人施以殺人之強暴手段故意，已有
    可疑。
  被告丙○○對於以汽車車體之堅，撞擊血肉之軀，此舉將造
    成被害人之傷亡，在「客觀上」雖「能預見」；但查，證人
    己○○於原審審理時證稱：被害人康金鐘遭被告丙○○駕車
    撞擊時，伊剛好在被害人之右前方，伊是在場人士中離被害
    人最近的，當時並「沒有」看到康金鐘有出手阻攔被告丙○○所駕A 車，而伊因為有看到被告丙○○駕車衝下山坡，伊
    就先行跳往路旁空地，因為康金鐘剛好站在戊○○的車旁邊
    ，沒有地方閃，因為丙○○的貨車是要硬擠過去，所以有擦
    撞到戊○○的貨車等語（見原審卷第181 、182 頁），及證
    人庚○○於偵查及原審審理時亦稱：當時康金鐘並「無」要
    阻攔被告丙○○所駕A 車，被告丙○○是開車直接就撞上去
    等語（見偵查卷第85頁，原審卷第179 頁）。再者，被告丙○○所駕A 車係從後方（放浪板處）往斜坡處駛來（即要開
    往山下大同路），而至己○○站立處時，被害人康金鐘則是
    同時循該產業道路之從斜坡左側上來，甫行至B 車右後方，
    已如前述，亦即被害人康金鐘剛行至該隘口處，尚未與被告
    丙○○正式照面過，則被害人康金鐘應無從知悉被告丙○○
    即係正要逃離之竊賊，是證人己○○、庚○○等人證稱：被
    害人康金鐘於案發時並無出手阻攔被告丙○○所駕A 車，應
    可採信。雖另一證人『陳銀發』於原審審理中證稱：「（當
    時康金鐘是站在路邊或路中間？）康金鐘是站在貨車的駕駛
    座旁邊出手與駕駛者（指丙○○）在拉扯。」、「（你是說
    康金鐘把手伸入車內與駕駛者拉扯？）都有，兩個人的手有
    拉扯。」等語（見原審卷第176 頁），惟查該證人於偵查中
    已證稱：「（康金鐘當時有伸手要去攔歹徒的車？）沒有。
    我到時，剛好歹徒開車從山頂衝下來，撞到康金鐘。」等語
    （見偵查卷第86頁），是該證人前後證述不一，顯有一為偽
    證。實者被告康金鐘係從左側上來而行至B 車右後方，已如
    前述，因此根本不可能把手伸入被告丙○○所駕A 車之駕駛
    座而與被告丙○○拉扯（因被告丙○○所駕A 車之駕駛座係
    在另一邊），是該證人於原審中之證詞，顯為虛偽，不足採
    信。故以被害人康金鐘遭撞擊之時、地及其當時未為任何圍
    捕被告丙○○舉動等情以觀，其就被告丙○○之認知而言，
    實與一般「路人」無異。從而，自難認定被告丙○○對於本
    件車禍，「主觀上」有意使被害人死亡或有何容任此結果發
    生也在所不惜之心態。況被告丙○○所欲脫免逮捕者，係就
    上揭竊取浪板案件，而該失竊浪板不過價值新台幣（下同）
    600 元，業據被害人吳登原指述在卷（見警卷第23頁），益
    徵被告丙○○實無為此輕罪，而故意衝撞被害人逃離現場或
    不惜撞死被害人後逃逸，甘冒法辦殺人重刑之風險。
  (3)公訴意旨另以被告丙○○撞擊被害人康金鐘後，未下車察看
    或將之送醫，即駛離現場，確有致被害人於死地亦在所不惜
    之殺人未必故意云云。然行為人是否具有殺人之犯罪故意，
    應就行為當時行為人主觀上之心態觀之，尚不得以其事後之
    行為反推行為當時之主觀心態。且查事發當時，被告丙○○
    所駕A 車之右側車門近大燈處嚴重凹陷變形、板金外翻（50
    cm×44cm）、右前方向燈罩已脫落，有高雄縣政府警察局鑑
    識課現場勘察報告暨所附現場圖附卷可稽（見警卷第104 至
    110 頁），堪認被告丙○○應已知悉撞擊路人，而其係為免
    擔負刑事責任，始畏罪而逃，亦符常情，尚難僅以被告丙○○肇事逃逸，即反推被告丙○○於撞擊被害人之初有殺人之
    故意。況在場目擊證人己○○、庚○○均僅指稱：被告丙○○直接撞上被害人康金鐘等情（見原審卷第179 至182 頁）
    ，卻隻字未提被告丙○○有何碾壓被害人之動作，且觀諸台
    灣高雄地方法院檢察署法醫驗斷書之記載，法醫就被害人身
    體外表觀察，發現被害人除頭面部、後腦枕部、胸部、背部
    、前臂後部，分別受有擦挫傷外，別無關於被害人遭到車輛
    碾壓受傷之記載（見相字卷第27、28頁），且有被害人屍體
    外觀照片40張在卷可參（見相字卷第34至36頁），並無積極
    證據足資證明被告丙○○有欲致被害人於死地之意圖。
  (4)綜上，被告丙○○究否於竊取上開浪板後，為脫免逮捕，具
    衝撞被害人康金鐘而施以殺人強暴手段之故意，本院認為仍
    存有合理之懷疑，尚未到達確信其為真實之程度，而公訴人
    所提出之證據，尚不足為被告丙○○主觀上有施以強暴故意
    之積極證明，故公訴意旨認被告丙○○涉犯準強盜罪，容有
    誤會，應僅足認被告丙○○竊取上開浪板得手，成立刑法第
    320 條第1 項之竊盜罪。再按「案件曾經判決確定者，應諭
    知免訴判決」，刑事訴訟法第302 條第1 款定有明文。又被
    告丙○○為上揭竊盜行為後，嗣於94年2 月2 日修正公布之
    刑法，自95年7 月1 日施行，修正後之刑法刪除第56條關於
    連續犯之規定，惟連續犯係裁判上一罪，其一部分犯罪事實
    曾經判決確定者，其效力當然及於全部，倘檢察官復就其他
    部分行為起訴，法院自應依前開規定，諭知免訴判決。然修
    正後之刑法已刪除連續犯之規定，則被告先後所犯各竊盜罪
    應依數罪併罰之規定分論併罰，依刑法第2 條第1 項比較新
    舊法之規定，適用修正後應依數罪併罰之規定並非較有利於
    被告，爰依刑法第2 條第1 項前段之規定，應適用行為時之
    法律，即適用修正前刑法第56條連續犯之規定。本件被告丙○○曾於95年2 月14日、同年月20日，連續在高雄縣市，竊
    取建台水泥股份有限公司所有之高壓保險絲4 顆、高壓保險
    絲鋁合金架1 個，及何健棟所有車牌號碼UX-4482 號自小貨
    車，因而犯刑法第321 條第1 項第3 款加重竊盜罪及同法第
    320 條第1 項普通竊盜罪，業經原審法院於95年5 月30日以
    95年度易字第602 號判處有期徒刑11月，被告丙○○上訴後
    於95年8 月10日撤回上訴確定在案，有台灣高等法院被告前
    案紀錄表及上開判決書在卷可按，而被告丙○○於95年3 月
    24日所犯本件竊取浪板案，與其前開被訴之竊盜行為（原審
    法院95年度易字602 號），犯罪時間相近，觸犯構成要件相
    同之罪名，顯係基於概括犯意反覆為之，自屬連續犯而為裁
    判上一罪，係同一案件。準此，依審判不可分原則，上開案
    件判決（原審法院95年度易字602 號）之效力，應及於全部
    犯罪事實，亦即包含本件竊取浪板部分，揆諸上開法律規定
    與說明，檢察官既仍起訴被告丙○○竊取上揭浪板，法院本
    應就此部分諭知免訴之判決，惟檢察官認此部分與上開論罪
    之被告丙○○駕車撞人部分，有結合犯之一罪關係，自無庸
    另為免訴之判決。
三、核被告丙○○就事實欄所列犯罪事實一所為，係犯刑法第27
    6 條第1 項之過失致死罪；公訴人認被告丙○○此部分所為
    ，係犯準強盜罪而故意殺人之結合犯，應論以刑法第332 條
    第1 項之強盜殺人罪，然被告丙○○於竊取浪板後，固為脫
    免逮捕，但其並無對被害人施以強暴之故意，故不構成準強
    盜與故意殺人之結合犯（強盜殺人罪），已如前述，是公訴
    人就此部分所認，容有未洽，惟因起訴之基本事實相同，爰
    變更起訴法條為過失致死罪。被告丙○○就事實欄所列犯罪
    事實二所為，係犯刑法第185 條之4 之肇事逃逸罪。又被告
    丙○○曾於93年間，因偽證案件，經原審法院以93年度訴字
    第2379號判處有期徒刑6 月確定，於94年12月23日執行完畢
    之事實，有臺灣高等法院被告前案紀錄表可稽，茲於5 年以
    內，因過失犯本件有期徒刑以上之過失致死罪，依修正前之
    刑法第47條規定，固構成累犯，然依修正後之刑法第47條第
    1 項之規定，已不構成累犯，被告行為後法律有變更，經比
    較新舊法，以修正後之刑法第47條較有利於被告丙○○所犯
    過失致死罪部分；另其受前開有期徒刑執行完畢，5 年以內
    再故意犯本件有期徒刑以上之肇事逃逸罪，不論依修正前之
    刑法第47條，或修正後之刑法第47條第1 項之規定，均構成
    累犯，對被告而言並無有利或不利之情形，應逕依修正前之
    刑法第47條規定，是僅就被告丙○○所犯肇事逃逸罪部分論
    以累犯，並加重其刑。又被告丙○○所犯上開過失致死罪、
    肇事逃逸罪，犯意各別，行為互殊，應予分論併罰。
四、原審認被告丙○○罪證明確，因而適用刑法第2 條第1 項、
    第276 條第1 項、第185 條之4 、第51條第5 款，第47條第
    1 項，罰金罰鍰提高標準條例第1 條前段等規定，並審酌被
    告丙○○未遵守交通安全規則之規定於坡路適當減速至可隨
    時停車之準備，致其於發現被害人康金鐘時，已無充裕之時
    間與轉圜空間以便同時煞車或閃避，致被害人滾進A 車底盤
    ，遭A 車底盤傳動軸勾住往山坡下拖行數公尺，終致被害人
    受有前揭嚴重傷勢，送醫急救仍不治死亡，其後帶給被害人
    家屬無限精神苦痛，迄今猶未與被害人家屬達成和解，且肇
    事後應停留現場對傷者施以救護以防止損害之擴大，竟棄倒
    地被害人於不顧，率爾逃離現場，顯見被告丙○○惡性非淺
    ，惟念其已坦承駕車肇事，並非毫無悔意等一切情狀，分別
    就過失致死罪、肇事逃逸罪各量處有期徒刑1 年2 月、2 年
    ，並定應執行刑有期徒刑3 年（刑法第51條第5 款雖業於民
    國94年2 月2 日修正公布，並於95年7 月1 日施行，但因本
    件被告丙○○所定應執行刑未超過20年，是無比較新舊法之
    實益必要），以資儆懲。核其認事用法，均無不當，檢察官
    上訴意旨指摘原判決就被告丙○○部分不當，為無理由，應
    予駁回。
乙、免訴部分（被告甲○○被訴準強盜部分）：
一、公訴意旨略以：被告甲○○於95年3 月24日上午9 時15分許
    ，搭乘丙○○所駕駛A 車，前往高雄縣大社鄉○○村○○路
    18號果園旁，沿某產業道路上坡至坡頂之高雄縣大社鄉○○
    村○○○段菜園內，共同竊取吳登原所有堆置在該產業道路
    旁之浪板，搬運上A 車後，為該地村民發現。隨由村長乙○○○夥同村民康金鐘、戊○○、辛○○及綽號國仔、泰仔等
    人進行圍捕。詎甲○○見狀，為脫免遭逮捕，甲○○即取出
    隨身所攜之鋸子1 把，走向並作勢欲砍殺辛○○，致辛○○
    不得已持角木抵擋，適一旁之戊○○見狀出聲，甲○○復見
    其他村民陸續抵達，始自該菜園另一邊山坡地逃逸，因認被
    告甲○○涉有刑法第329 條準強盜罪嫌。
二、公訴人認被告甲○○涉有前揭犯行，係以：(1)被害人辛○○
    之指述；(2)證人乙○○○、戊○○、己○○、庚○○、陳銀
    發之證詞；(3)扣案綠色握柄折疊式鋸子等證據為其論斷之依
    據。訊據被告甲○○固坦承其搭乘丙○○所駕A 車前往上開
    竊案現場，由其下車行竊，適地上有上開折疊式鋸子，為方
    便搬運遂以之鋸開地上所置浪板後，將之搬至A車 上而竊取
    前揭浪板得逞等情，惟堅決否認有何準強盜犯行，辯稱：伊
    看到一位先生開車上來坡頂，伊就走過去問該位先生，並表
    示上開浪板若係該位先生所有，伊願立即歸還，但該位先生
    都沒有講話，後來就看到辛○○拿支棍子走向伊，並打伊的
    右手一下，伊很緊張就往山上跑去，在整個過程中伊都沒有
    以地上所拾折疊鋸攻擊辛○○，伊只是剛好手上拿著該把鋸
    子而已等語。
三、經查：
  (一)有關被告甲○○涉犯竊盜罪部分：
    被告甲○○搭乘被告丙○○所駕A 車前往上開竊案現場，由
    其下手行竊，適地上有上開折疊式鋸子，為方便搬運遂以之
    鋸開地上所置浪板後，將之搬至A 車上而竊取前揭浪板得逞
    之事實，業據被告甲○○供承不諱（見本院卷第32、33頁）
    ，核與被害人吳登原於警詢所指述之失竊情節相符（見警卷
    第22、23頁），且有被害人吳登原領回遭竊浪板所立具之贓
    物認領保管單可憑（見警卷第60頁），及上揭折疊鋸1 把在
    案可證，故被告甲○○以該把折疊鋸竊取上揭浪板之事實應
    可認定。
  (二)公訴意旨雖以被害人辛○○之指述及扣案折疊鋸，認被告甲○○為脫免逮捕，有持該把折疊鋸攻擊辛○○云云，惟查被
    害人辛○○雖於警詢、偵查中曾聲稱：被告甲○○手持扣案
    綠色握柄折疊鋸砍向伊，伊有拿木材角棍抵擋等語（見警卷
    第30頁，偵卷第59頁）；然證人辛○○於偵查中已證稱：案
    發時伊沒有被甲○○砍到等語（見偵卷第59頁），甚至於原
    審法院審理時更進一步證稱：「伊去到現場時看到甲○○手
    拿著鋸子，伊怕甲○○會砍伊，所以才拿棍子「先」出手打
    了甲○○『手部』一下，接著甲○○就往山上跑了，甲○○
    『沒有』打伊，至於檢察官所稱伊在警局時有提到遭甲○○
    以鋸子砍殺這件事，伊印象中記得先前在警局做筆錄時，警
    察是問甲○○手上的折疊鋸有沒有展開，伊當時是回答警察
    『不知道』並回答警察甲○○手裡拿著鋸子而已。」等語（
    見原審卷第173 、174 頁），並據證人己○○於原審審理時
    證稱：「伊到坡頂時，看到甲○○手拿著鋸子，但該把折疊
    式鋸子『沒有展開』，接著就看到辛○○拿棍子打甲○○，
    甲○○就跑往山上。」等語（見原審卷第180 、181 頁），
    核與被告甲○○於警詢及原審審理時所述：「是辛○○上坡
    後，就拿根棍子打伊的右手一下，伊很緊張就逃往山區。」
    等語（見警卷第13頁，原審卷第168 頁）相符，故證人辛○○於該次事件中根本未受傷，並先以木棍毆擊被告甲○○手
    部，致甲○○逃往山區等事實，已堪認定。復衡以被告甲○○於案發當日（95年3 月24日），即為警拘提到案，有被告
    甲○○本人親自簽收捺指印之拘票可憑（見警卷第15頁），
    並於當日經內勤檢察官訊問後旋被聲請羈押，而於翌日（95
    年3 月25日）經原審法院裁定收押，嗣再入監服刑他案迄今
    ，有台灣高等法院被告前案紀錄表可按，則被告甲○○既自
    案發當日逃離現場後，即無機會再與證人辛○○接觸，復與
    辛○○素昧平生，證人辛○○實不可能在原審法院審理時刻
    意要為被告甲○○掩飾犯行，故證人辛○○於原審法院審理
    時所稱，實乃其先發制人，而被告甲○○未有任何攻擊舉動
    之澄清，應較其先前警詢、偵查中所為不利被告甲○○之指
    述，較為可信。
  (三)公訴意旨復以證人乙○○○、戊○○、己○○、庚○○之證
    詞，認被告甲○○為脫免逮捕，而持鋸子攻擊辛○○云云，
    而上開證人固均證稱：有看到甲○○和辛○○在打架等語（
    見原審卷第165 、169 、178 、181 頁）；然被害人辛○○
    既係親身經歷之人，其確認被告甲○○並未出手揮砍上開折
    疊鋸之證述，較諸其他人所言，自應較為可信。復衡以上開
    證人均因聽聞村內出現竊賊，始擁至前揭竊案現場並目睹辛○○「持木棍」走向被告甲○○，則其主觀上均已認知要圍
    捕竊賊，嗣因瞥見被告手持扣案綠色握柄折疊鋸，而遽誤認
    被告甲○○有持鋸子作勢揮擊之情形，衡情並非毫無可能。
    況上開證人與辛○○均係嘉誠村民，於案發時因見被害人康
    金鐘死亡，乃義憤填膺且口徑一致對外，是於警詢之證詞難
    免有誇大不實之情，亦屬常情。
  (四)況查證人戊○○於原審審理時證稱：伊駕駛B 車上到坡頂時
    ，被告甲○○有走過來和伊講話，被告問說這些浪板是否係
    伊所有，若是的話，被告表示要歸還，但伊當時都沒有回答
    被告等語（見原審卷第170 頁），並據證人己○○於原審審
    理時證稱：當時有聽到被告甲○○問說浪板是誰的等語（見
    原審卷第181 頁），核與被告甲○○於原審審理時所述：伊
    看到一位先生開車上來坡頂，伊就走過去問該位先生，並表
    示上開浪板若係該位先生所有，伊願立即歸還，但該位先生
    都沒有講話等語（見原審卷第168 頁）相符，可見被告甲○○於其竊盜犯行遭村民戊○○察覺後，確有向戊○○詢問上
    揭浪板係何人所有，並表示願歸還之意。又設若被告甲○○
    於其竊盜事跡敗露後，為脫免逮捕而有持該折疊鋸攻擊村民
    辛○○乙節為真，則其既然手上已握有可供兇器使用之折疊
    鋸，其大可憑此武器直接逃逸或攻擊，何必先對在場村民戊○○先為上開示意之舉動後，再持之揮砍正走向坡頂之村民
    辛○○之舉？益徵被告甲○○應無攻擊村民辛○○之情事。
  (五)至於公訴人上訴意旨又稱：證人辛○○於法院審理之陳述因
    離案發時間較遠，故其證詞有待商榷乙事。經查，被告甲○○有無攻擊證人辛○○，辛○○本人最為清楚，已如前述；
    而且就「記事容易、記時難」之日常經驗法則而言，證人辛○○對此事應畢生難忘，不可能忘記或混淆；況且證人於審
    理中之作證說明，即是我國刑事訴訟法為何要改採交互詰問
    之所在，即經由證人之具結及當事人之對質、詰問，以發現
    事實之真相，否則逕採未經具結、詰問且屬審判外之警詢陳
    述（按該陳述原應無證據能力，但因被告未聲明異議，依法
    亦得為證據資格，至於有無證據價值，則屬法院心證之範疇
    ）而認定被告有罪，顯有失公允。是公訴人以證人辛○○於
    警詢及偵查中之陳述較可信，為上訴理由，並無可取。
  (六)綜上，被告甲○○究否於竊取上開浪板後，為脫免逮捕，而
    持扣案折疊鋸揮砍村民辛○○，本院認為仍存有合理之懷疑
    ，尚未到達確信其為真實之程度，而公訴人所提出之證據，
    尚不足為被告甲○○有施以強暴手段之積極證明，故公訴意
    旨認被告甲○○涉犯準強盜罪，容有誤會，應僅足認被告甲○○以扣案折疊鋸竊取上開浪板得手，成立刑法第321 條第
    1 項第3 款之加重竊盜罪。
四、惟按「案件曾經判決確定者，應諭知免訴判決」，刑事訴訟
    法第302 條第1 款定有明文。又被告甲○○為上揭竊盜行為
    後，刑法第56條連續犯之規定業已修正，如上所述新舊法比
    較後，本案仍應適用修正前刑法第56條連續犯之規定。查被
    告甲○○曾於95年2 月19日、95年3 月15日，在高雄市，竊
    取車號UX-2965 號自小貨車及ZU-2050 號自小貨車，犯刑法
    第320 條第1 項普通竊盜罪，業經原審法院於95年7 月31日
    以95年度簡上字第626 號判處有期徒刑6 月確定，有臺灣高
    等法院被告前案紀錄表及上開判決書在卷可按，而被告甲○○於95年3 月24日所犯本件竊取浪板案，與其上開被訴之竊
    盜行為（原審法院95年度簡上字626 號），犯罪時間相近，
    觸犯構成要件相同之罪名，顯係基於概括犯意反覆為之，自
    屬連續犯，為裁判上一罪，係同一案件。職是，依審判不可
    分原則，上開案件判決（原審法院95年度簡上字626 號）之
    效力，應及於全部犯罪事實，亦即包含本件竊取浪板部分，
    揆諸前揭法律規定與說明，自應諭知免訴之判決。經核原審
    判決，其認事用法，均無不當，檢察官上訴意旨指摘原判決
    就被告甲○○部分不當，為無理由，應予駁回。
據上論斷，應依刑事訴訟法第368 條，判決如主文。
本案經檢察官陳國全到庭執行職務。
中　　華　　民　　國　　96　　年　　5 　　月　  10　　日
                  刑事第四庭  審判長法　官  蕭權閔
                                    法  官  林水城
                                    法  官  吳進寶
以上正本證明與原本無異。
被告丙○○就過失致死罪不得上訴。
其餘如不服本判決應於收受本判決後10日內向本院提出上訴書狀
，其未敘述上訴理由者，並得於提起上訴後10日內向本院補提理
由書狀（均須按他造當事人之人數附繕本）「切勿逕送上級法院
」。
中　　華　　民　　國　　96　　年　　5 　　月　  10　　日
                                      書記官  林佳蓉
附錄：
中華民國刑法第185條之4
駕駛動力交通工具肇事，致人死傷而逃逸者，處6 月以上5 年以
下有期徒刑。
刑法第276條第1項
因過失致人於死者，處2 年以下有期徒刑、拘役或2 千元以下罰
金。
附表：
┌──┬───────────────────┬──────┐
│編號│前揭產業道路上扣得之碎片              │備      註  │
├──┼───────────────────┼──────┤
│1   │嘉誠村民吳登原協同尋獲轉交警方處理，放│左揭黃色塑膠│
│    │置在該產業道路上坡處擋泥牆上方之方向燈│片與A 車右前│
│    │罩1 個（即高雄縣政府警察局鑑識課現場勘│方向燈裂痕吻│
│    │察報告暨所附康金鐘被殺害現場圖上編號│合，有高雄縣│
│    │之證物，見警卷第105、110頁）          │政府警察局鑑│
├──┼───────────────────┤識課現場勘察│
│2   │在「平坦」農地「左側」路旁扣得之黃色燈│報告可稽（見│
│    │罩碎片1 只（即高雄縣政府警察局鑑識課現│警卷第109 頁│
│    │場勘察報告暨所附康金鐘被殺害現場圖上編│）          │
│    │號之證物，見警卷第107、110頁）      │            │
├──┼───────────────────┤            │
│3   │在「平坦」農地「左側」路旁扣得之黃燈罩│            │
│    │碎片1 只（即高雄縣政府警察局鑑識課現場│            │
│    │勘察報告暨所附康金鐘被殺害現場圖上編號│            │
│    │之證物，見警卷第107、110頁）        │            │
├──┼───────────────────┼──────┤
│4   │在「上坡路」左側路旁扣得之黑色塑膠碎片│左揭黑色塑膠│
│    │1 個（即高雄縣政府警察局鑑識課現場勘察│片與A 車右前│
│    │報告暨所附康金鐘被殺害現場圖上編號之│方向燈下緣黑│
│    │證物，見警卷第106、110頁）            │色塑膠護條上│
├──┼───────────────────┤之裂痕吻合，│
│5   │在「上坡路」左側路旁扣得之黑色塑膠碎片│有高雄縣政府│
│    │1 只（即高雄縣政府警察局鑑識課現場勘察│警察局鑑識課│
│    │報告暨所附康金鐘被殺害現場圖上編號之│現場勘察報告│
│    │證物，見警卷第108、110頁）            │可稽（見警卷│
│    │                                      │第109頁）   │
└──┴───────────────────┴──────┘
